臺灣南投地方法院刑事判決
110年度審易字第41號
公  訴  人  臺灣南投地方檢察署檢察官
被      告  莊佩蓉



指定辯護人  本院公設辯護人許定國  
上列被告因詐欺案件，經檢察官提起公訴（109年度偵字第5076
號），及移送併辦（110年度偵字第76號），本院判決如下：
    主    文
莊佩蓉幫助犯詐欺取財罪，處有期徒刑參月，如易科罰金，以新
臺幣壹仟元折算壹日。
    犯罪事實
一、莊佩蓉可預見將金融機構帳戶交由真實姓名年籍不詳、通訊
    軟體LINE暱稱為「吳彩鳳」、「陳東主管」之人所指定不詳
    之人使用，該人將可能利用其所提供之帳戶遂行詐欺取財等
    非法犯行，仍基於縱若其帳戶被供作詐欺取財及作為提領特
    定犯罪所得之用，亦不違其本意之不確定幫助犯意，於民國
    109年6月19日18時許至同年月20日20時13分許之期間內先後
    以LINE訊息與「吳彩鳳」、「陳東主管」聯繫，並約定其提
    供2個帳戶，每期（約5天）即可領得新臺幣（下同）4,500
    元之報酬後，即於109年6月20日20時13分許，依「陳東主管
    」之指示將其所申設之玉山銀行帳號000-0000000000000號
    帳戶(下稱玉山帳戶)及第一商業銀行帳號000-00000000000
    號帳戶(下稱第一帳戶)之存摺、提款卡同時交寄與「陳東主
    管」所指定不詳之人，並將玉山帳戶及第一帳戶之提款卡之
    密碼以LINE訊息告知「陳東主管」。嗣真實姓名年籍不詳之
    詐欺人員取得玉山帳戶及第一帳戶之存摺、提款卡及密碼後
    ，即意圖為自己不法之所有，基於詐欺取財之犯意，分別於
    附表所示之時間，以附表所示之方式詐騙陳酉如、鄭富鎔、
    陳韻如、何宣叡、黃議陞、林柏毅、莊滿如及葉穎禛，致陳
    酉如、鄭富鎔、陳韻如、何宣叡、黃議陞、林柏毅、莊滿如
    及葉穎禛均陷於錯誤，而分別於附表所示時間，將如附表所
    示之金額匯入如附表所示帳戶內，該等款項旋遭提領一空。
    嗣陳酉如、鄭富鎔、陳韻如、何宣叡、黃議陞、林柏毅、莊
    滿如及葉穎禛發覺受騙而報警處理，經警循線始悉上情。
二、案經高雄市政府警察局鳳山分局報告臺灣高雄地方檢察署檢
    察官陳請臺灣高等檢察署檢察長核轉臺灣南投地方檢察署檢
    察官偵查起訴；鄭富鎔、陳韻如、何宣叡、黃議陞、林柏毅
    、莊滿如、葉穎禛訴由南投縣政府警察局草屯分局報告臺灣
    南投地方檢察署檢察官偵查後移送併辦。
    理    由
一、證據能力之認定
　　本判決所引用被告莊佩蓉以外之人於審判外之陳述，檢察官
    、被告、辯護人於本院審理時對於該等證據能力均不爭執，
    且至本院言詞辯論終結前並未聲明異議，本院審酌上開證據
    資料作成時之情況，尚無違法不當及證明力明顯過低之瑕疵
    ，而認為以之作為證據應屬適當，爰依刑事訴訟法第159條
    之5第2項規定，認均有證據能力。至於認定本案犯罪事實之
    非供述證據，並無證據證明係公務員違背法定程序取得，是
    依刑事訴訟法第158條之4之反面解釋，自有證據能力。
二、認定犯罪事實所憑之證據及理由
　　訊據被告固坦承有將本案玉山帳戶及第一帳戶之存摺及提款
    卡依「陳東主管」之指示交寄與「陳東主管」所指定不詳之
    人，並將玉山帳戶及第一帳戶之提款卡之密碼以LINE訊息告
    知「陳東主管」之事實，惟矢口否認有何幫助詐欺取財之犯
    行，辯稱：伊在網路上找工作，對方說很簡單、很輕鬆的工
    作，只要借他帳戶，每個月就有錢可以領，伊聽了很心動，
    但伊不知道對方要拿伊的帳戶去做違法的行為，伊為了想賺
    錢，就傻傻把帳戶存摺及提款卡寄出去，因為伊的帳戶都在
    對方那裡，伊也不知道有這麼多錢，他們不當使用伊的帳戶
    騙取那些人，伊是無知的，伊不是詐騙的人，伊是被騙的人
    云云。辯護人則為被告辯以：案發時被告上網找代工以增加
    家庭收入，被告看到廣告有家庭代工，但對方表示沒有家庭
    代工，但是介紹另外兼職的工作，對方表示說要提供帳戶供
    競賽使用，並承諾絕無任何違法事件，不會對兼職人員造成
    影響，並且需要收到帳戶寄件確認是否可以註冊使用，確認
    完畢會寄還，並匯第一期的薪水，以面簽契約取信被告，被
    告因而依對方指示提供自己的身分證及玉山銀行；第一銀行
    的存摺提款卡等資料，進而將上開帳戶存摺提款卡寄交對方
    ，被告是因受騙寄交上開存摺及提款卡，並無幫助詐欺之認
    知與意欲，又被告是高職畢業，僅從事清潔的工作，素行良
    好，生活循規蹈矩，未曾涉及不法，並無特別的社會經驗，
    並無法預見交付帳戶及提款卡幫助詐欺，主觀無幫助詐欺的
    犯意等語（見臺灣南投地方檢察署109年度偵字第5076號偵
    查卷宗【下稱偵卷】第6至7頁、本院卷第326至328頁），經
    查： 
　㈠被告於109年6月19日18時許至同年月20日20時13分許之期間
    內先後以LINE訊息與「吳彩鳳」、「陳東主管」聯繫，並約
    定其提供2個帳戶，每期（約5天）即可領得4,500元之報酬
    後，即依「陳東主管」之指示於109年6月20日20時13分許，
    將其玉山帳戶及第一帳戶之存摺及提款卡同時交寄與「陳東
    主管」所指定不詳之人，並將玉山帳戶及第一帳戶之提款卡
    之密碼以LINE訊息告知「陳東主管」。嗣不詳之詐欺人員取
    得玉山帳戶及第一帳戶之存摺、提款卡及密碼後，即意圖為
    自己不法之所有，基於詐欺取財之犯意，分別於附表所示之
    時間，以附表所示之方式詐騙被害人陳酉如、告訴人鄭富鎔
    、陳韻如、何宣叡、黃議陞、林柏毅、莊滿如及葉穎禛(下
    合稱被害人及告訴人8人)，致被害人及告訴人8人均陷於錯
    誤，而分別於附表所示時間，將如附表所示之金額匯入如附
    表所示帳戶內，該等款項旋遭提領一空等情，業據被告於偵
    訊及本院審理時供述在卷，並經證人即被害人陳酉如、證人
    即告訴人鄭富鎔、陳韻如、何宣叡、黃議陞、林柏毅、莊滿
    如於警詢時證述明確(見高市警鳳分偵字第10973102300號偵
    查卷宗【下稱高警卷】第72至75頁、投草警偵字第10900133
    46號偵查卷宗【下稱投警卷】第22至27、53、63至64、77至
    79、93至94、109至110、119至121頁、偵卷第6至7頁、本院
    卷第326至328頁)，且有玉山銀行個金集中部109年7月20日
    玉山個（集中）字第1090082304號函暨檢附0000000000000
    號帳戶存戶資料、交易明細表、109年8月18日玉山個（集中
    ）字第109009662號函暨檢附存戶資料、交易明細表、第一
    商業銀行草屯分行109年08月14日一草屯字第00114號函暨檢
    附存戶相關資料、交易明細表、通訊軟體Line對話紀錄翻拍
    照片、帳戶個資檢視（000-0000000000000）、帳戶個資檢
    視（000-00000000000）、內政部警政署反詐騙諮詢專線紀
    錄表、高雄市政府警察局楠梓分局楠梓派出所受理各類案件
    紀錄表、受理詐騙帳戶通報警示簡便格式表、金融機構聯防
    機制通報單、被害人陳酉如提出之國泰世華銀行ATM交易明
    細、告訴人鄭富鎔提出之中國信託銀行ATM交易明細及手機
    畫面翻拍照片、雲林縣警察局斗六分局公正派出所受理詐騙
    帳戶通報警示簡便格式表、金融機構聯防機制通報單、受理
    各類案件紀錄表、受理刑事案件報案三聯單、告訴人陳韻如
    提出之彰化銀行ATM交易明細、彰化縣警察局員林分局員林
    派出所受理詐騙帳戶通報警示簡便格式表、受理各類案件紀
    錄表、受理刑事案件報案三聯單、告訴人何宣叡提出之郵政
    自動櫃員機交易明細表、手機通話紀錄畫面翻拍照片、中華
    郵政金融卡正反面影本、臺南市政府警察局第一分局東寧派
    出所受理詐騙帳戶通報警示簡便格式表、受理刑事案件報案
    三聯單、受理各類案件紀錄表、告訴人黃議陞提出之手機網
    路銀行畫面翻拍照片、宜蘭縣政府警察局宜蘭分局民族派出
    所受理詐騙帳戶通報警示簡便格式表、金融機構聯防機制通
    報單、受理刑事案件報案三聯單、受理各類案件紀錄表、告
    訴人林柏毅提出之中國信託銀行ATM交易明細及手機畫面翻
    拍照片、嘉義縣警察局中埔分局三和派出所受理詐騙帳戶通
    報警示簡便格式表、金融機構聯防機制通報單、受理刑事案
    件報案三聯單、受理各類案件紀錄表、告訴人莊滿如提出之
    帳號000000000000號帳戶存摺內頁及背面影本、新竹市警察
    局第二分局關東橋派出所受理詐騙帳戶通報警示簡便格式表
    、受理各類案件紀錄表、告訴人葉穎禛提出之存摺內頁影本
    、中國信託銀行ATM交易明細、嘉義縣警察局民雄分局豐收
    派出所受理詐騙帳戶通報警示簡便格式表、金融機構聯防機
    制通報單、受理各類案件紀錄表、受理刑事案件報案三聯單
    、刑案紀錄表等件在卷可憑(見高警卷第69至71、77、80至8
    2、84至86頁、投警卷第29至35、38至39、46至49、51至52
    、56、58至62、67至69、71至75、82至85、87至92、96至10
    2、104、107、112、114至117、123至124、126至132、135
    至141頁、偵卷第9至34頁)，是此部分之事實，首堪認定。
　㈡按刑法之故意犯，可分為直接故意與不確定故意，所謂不確
    定故意即指行為人對於構成犯罪之事實，預見其發生而其發
    生並不違反其本意（刑法第13條第2項規定參照）。是被告
    若對於他人可能以其所交付之帳戶，進行詐欺取財之犯罪行
    為，已預見其發生而其發生並不違反其本意，則其自仍應負
    相關之罪責。而金融機構帳戶之存摺、提款卡及密碼等事關
    個人財產權益之保障，專有性甚高，除非本人或與本人具親
    密關係者，難認有何理由可自由流通使用該等帳戶資料，是
    一般人均有妥為保管及防止他人任意使用之認識；縱逢特殊
    情況而偶有需交付他人使用之情形，亦必深入瞭解其用途、
    合理性及對方身分背景，及是否與之有特殊情誼及關係者，
    始予例外提供。再者，臺灣社會對於不肖人士及犯罪人員常
    利用他人帳戶作為詐騙錢財之犯罪工具，藉此逃避檢警查緝
    之情事，近年來新聞媒體多所報導，政府亦大力宣導督促民
    眾注意，主管機關甚至限制存摺及提款卡轉帳之金額及次數
    ，用以防制金融詐騙事件之層出不窮；因此，若交付金融帳
    戶之存摺、提款卡及密碼等與非親非故之他人，且未闡明確
    切之用途，則該他人將有可能不法使用該等帳戶資料，以避
    免身分曝光，而近來利用他人帳戶詐欺取財之犯罪類型層出
    不窮，該等犯罪多數均係利用他人帳戶作為資金出入，又一
    再經媒體廣為報導，此情幾乎已成為整體臺灣社會人盡皆知
    之犯罪手法。而查被告既生活於臺灣社會，且於案發時為成
    年人，並具有高職畢業之學歷，曾從事採香菇、清潔工、工
    廠人員及餐廳外場人員等工作，且曾以帳戶提領薪水，業據
    其於偵查中及本院審理時供承甚詳，堪認其為有相當智識程
    度、工作經歷及基本生活經驗之人，是其對於上述現今社會
    之情況，即難推諉為不知。從而，被告竟猶任意交付上開可
    供存取帳戶款項之金融帳戶資料與不詳之人，可見被告交付
    前開金融帳戶資料時，即有供他人任意使用上揭帳戶存提款
    項，而不以為意之意思甚明。
　㈢被告及辯護人雖以前詞置辯，然被告在網路上看到徵才廣告
    後先後與真實姓名年籍不詳之「吳彩鳳」、「陳東主管」透
    過LINE聯繫，「陳東主管」要求被告提供帳戶，並約定提供
    2本帳戶每期（約5天）即可領得4,500元之租金，被告即依
    「陳東主管」指示變更玉山帳戶及第一帳戶之提款卡密碼，
    並將其玉山帳戶及第一帳戶之存摺及提款卡同時交寄與「陳
    東主管」所指定不詳之人等情，業據被告於偵訊時供述在卷
    (見偵卷第6至7頁)、並有上開被告與「吳彩鳳」、「陳東主
    管」之通訊軟體Line對話紀錄翻拍照片存卷可憑（見偵卷第
    9至34頁），惟衡諸一般應徵者謀職，應備妥相關簡歷資料
    前往公司營業處所進行面試，藉使應徵者對於公司所在、名
    稱、營業項目、工作內容及薪酬，均有一定之認識與瞭解，
    且報酬亦應會視職務內容之專業性及與所付出心力程度具正
    相關，此乃現今社會求職之通常經驗。次者，現今我國銀行
    或其他金融機構業者對於申辦存款帳戶使用並無特殊資格及
    使用目的之限制，故凡有意申辦存款帳戶之人，均可自行前
    往金融機構門市申請辦理，殊無借用或租用他人金融帳戶使
    用之理，倘不自行申辦金融帳戶，反無故向他人借用或租用
    ，依常理得認為其借用他人金融帳戶使用之行徑，極可能與
    犯罪密切相關，並藉此規避有犯罪偵查權限之機關循線追查
    之可能，是一般合法公司苟有收款之需求或客戶有股票交易
    需求，依商業交易常情，其必將以公司或客戶個人名義申請
    帳戶使用，無可能使用素無關連、亦欠缺信賴基礎之被告帳
    戶以供使用，僅徒增遭被告藉機凍結帳戶侵吞款項之風險而
    已，此亦為一般社會經驗所得知悉。而以被告為高職畢業之
    學歷，曾從事採香菇、清潔工、工廠人員及餐廳外場人員等
    工作，顯見被告實有相當之工作經驗，並非對於求職模式懵
    懂無知之甫出社會之人，被告應知該租借帳戶之兼職工作係
    毋須特別之工作技能，亦無庸歷經任何應徵面試階段、耗費
    極低之時間及勞力之情況下，僅須將自身所申設金融帳戶寄
    交與指定之人，竟可輕易獲取高額報酬，此情節在近年法定
    基本工資為每月2萬餘元之現狀下，顯與上述求職常態有悖
    ，況被告既有數次在銀行開戶之經驗，且曾以帳戶提領薪水
    ，當知現今金融機構對一般人及公司開戶並無限制，開立帳
    戶所需之成本極低且甚為容易，然對方竟可以2本帳戶每期
    （約5天）即可領得4,500元之高價向被告租用帳戶，實有違
    常情。且被告與「吳彩鳳」透過LINE傳訊聯繫之過程中亦曾
    質以「這是直銷公司」、「請問你本人去找人頭帳戶」等語
    （見偵卷第30、31頁），可見當下被告對此一工作內容已有
    所懷疑，而其寄交玉山帳戶及第一帳戶存摺及提款卡後，並
    未約定嗣後如何歸還上開帳戶資料之方式，無論其日後如何
    與「吳彩鳳」或「陳東主管」保持聯繫，實已無法控制取得
    被告玉山帳戶及第一帳戶存摺、提款卡及密碼之不詳之人將
    之用於詐欺取財之犯罪行為，其主觀上顯已可預見提供上開
    帳戶可能遭不法利用，卻仍在無任何可確保上開帳戶不淪為
    詐欺取財犯罪所用之情況下，寄交玉山帳戶及第一帳戶存摺
    及提款卡，並提供上開2帳戶之提款卡密碼，自可彰顯其縱
    使其帳戶淪為詐欺犯罪工具亦不違背其本意之容任心理，而
    有幫助犯詐欺取財之不確定故意。被告及辯護人上開所辯，
    均無可採。是被告本案因貪圖承諾之報酬而將玉山帳戶及第
    一帳戶之帳戶資料提供與不詳之人使用，可認其主觀上確有
    容任對方利用其帳戶犯詐欺取財罪之不確定故意，是被告及
    辯護人上開所辯，尚難憑信。
　㈣綜上所述，本案事證已臻明確，被告上開所辯，顯係臨訟卸
    責之詞，委不足採，其上開犯行洵堪認定，應依法論科。
三、論罪科刑之理由
　㈠按刑法上之幫助犯，係對於犯罪與正犯有共同之認識，而以
    幫助之意思，對於正犯資以助力，而未參與實施犯罪之行為
    者而言。是以如未參與實施犯罪構成要件之行為，且係出於
    幫助之意思提供助力，即屬幫助犯，而非共同正犯。查被告
    依他人指示將上開2帳戶之存摺及提款卡同時交付與他人，
    並提供密碼供他人使用，使不詳詐欺人員得基於詐欺取財之
    犯意，分別於附表所示之時間，以附表所示之方式向被害人
    及告訴人8人施以詐術，致被害人及告訴人8人均陷於錯誤，
    而分別於附表所示時間，將如附表所示之金額匯入如附表所
    示帳戶內，而被告雖未參與詐欺取財之行為，然顯係以幫助
    之意思，參與詐欺取財構成要件以外之行為，為幫助犯。是
    核被告所為，係犯刑法第30條第1項、第339條第1項之幫助
    詐欺取財罪，並依刑法第30條第2項規定，按正犯之刑減輕
    之。至本件被告僅係提供其玉山帳戶及第一帳戶存摺、提款
    卡及密碼與他人使用，並無證據足證被告對該不詳詐欺人員
    之共同正犯人數是否為3人以上，抑或以透過網際網路對公
    眾散布而犯詐欺罪等情形有所認識或預見，堪認被告基於幫
    助故意所認知之範圍，應僅及於普通詐欺取財犯行，併此敘
    明。
　㈡被告以一交付前開2帳戶存摺、提款卡及密碼之行為，幫助不
    詳詐欺人員向被害人及告訴人8人詐取財物，侵害數財產法
    益，為想像競合犯，應依刑法第55條規定，論以一幫助詐欺
    取財罪。
　㈢臺灣南投地方檢察署檢察官110年度偵字第76號移送併辦之犯
    罪事實（即附表編號2至8部分），與本案起訴之犯罪事實（
    即附表編號1部分）為想像競合犯之裁判上一罪關係，本院
    自得併予審理，附此說明。
　㈣爰以行為人之責任為基礎，審酌被告可預見其玉山帳戶及第
    一帳戶存摺、提款卡及密碼可能為不法詐欺人員取得，並用
    之以遂行財產犯罪，仍提供上開存摺、提款卡及密碼與他人
    使用，因而使詐欺人員得遂行詐欺目的，致執法人員難以追
    查詐欺人員身分，危害社會秩序程度非輕，所為實不可取，
    復參酌被告犯後猶飾詞否認犯行之態度，暨考量被告本案提
    供之帳戶資料數量、被害人及告訴人8人所受之損害數額及
    被告於審理中自陳高職畢業、現在從事清潔工、收入約2萬8
    千元、與姊妹共有土地和房子、需扶養2個女兒等一切情狀
    ，量處如主文所示之刑，並諭知易科罰金之折算標準。
四、未扣案之玉山帳戶及第一帳戶之存摺及提款卡，雖均係供犯
    罪所用之物，然均已由被告交寄與不詳之人收受，且經通報
    為警示帳戶，而無法再供犯罪使用，顯已欠缺刑法上沒收之
    重要性，爰依刑法第38條之2第2項不予宣告沒收。另卷內並
    無證據足證被告本案幫助行為有獲得任何報酬或利益，故應
    認被告就本案無犯罪所得，自無沒收犯罪所得可言，附此敘
    明。
據上論斷，依刑事訴訟法第299條第1項前段，判決如主文。　　
本案經檢察官王元隆提起公訴及移送併辦，檢察官廖秀晏、吳宣
憲到庭執行職務。
中　　華　　民　　國　　111 　年　　1 　　月　　26　　日
            刑事第四庭 審判長 法  官    黃益茂 
　　　　　　　　　            法  官    蔡霈蓁
　　　　　　　　　            法  官    林昱志
以上正本與原本無異。
如不服本判決應於收受送達後20日內向本院提出上訴書狀，並應
敘述具體理由；其未敘述上訴理由者，應於上訴期間屆滿後20日
內向本院補提理由書（均須按他造當事人之人數附繕本）「切勿
逕送上級法院」。
告訴人或被害人如對於本判決不服者，應具備理由請求檢察官上
訴，其上訴期間之計算係以檢察官收受判決正本之日期為準。
                              書記官    陳淑怡
中　　華　　民　　國　　111 　年　　1 　　月　　26　　日

附錄本案論罪科刑法條全文： 
中華民國刑法第30條
幫助他人實行犯罪行為者，為幫助犯。雖他人不知幫助之情者，
亦同。
幫助犯之處罰，得按正犯之刑減輕之。
中華民國刑法第339條
意圖為自己或第三人不法之所有，以詐術使人將本人或第三人之
物交付者，處5年以下有期徒刑、拘役或科或併科50萬元以下罰
金。
以前項方法得財產上不法之利益或使第三人得之者，亦同。
前二項之未遂犯罰之。
附表：
編號 告訴人 詐騙手法 匯款時間 匯款金額 匯入帳戶 1 陳酉如 於109年6月22日19時50分許，佯冒TKLAB網路購物平台客服人員致電陳酉如訛稱其訂單搞錯成批發商的訂單，導致多訂20個商品，將自其郵局戶頭自動扣款云云，致陳酉如陷於錯誤，遂依指示於右列時間，將右列之金額匯入右列之帳戶內。 109年6月22日20時39分許 11,985元 （起訴書誤載為12,000元，應予更正） 玉山帳戶 2 鄭富鎔 於109年6月22日19時23分許，佯冒網路購物賣家致電鄭富鎔訛稱誤將其設定為會員，將每個月自動扣款1,000元云云，致鄭富鎔陷於錯誤，遂依指示於右列時間，將右列之金額匯入右列之帳戶內。 ①109年6月22日20時4分許  ②109年6月22日20時17分許 ①29,985元   ②17,985元 玉山帳戶 3 陳韻如 於109年6月22日16時25分許，佯冒為TKLAB網路購物平台客服人員致電陳韻如訛稱其訂單誤設為分期付款，將每月自其帳戶自動扣款云云，致陳韻如陷於錯誤，遂依指示於右列時間，將右列之金額匯入右列之帳戶內。 109年6月22日20時11分許 19,986元 玉山帳戶 4 何宣叡 於109年6月22日19時25分許，佯冒HITO本舖客服人員致電何宣叡訛稱因駭客入侵導致其個資外流，將其轉成經銷商下了10筆訂單云云，致何宣叡陷於錯誤，遂依指示於右列時間，將右列之金額匯入右列之帳戶內。 109年6月22日20時23分許  18,993元 玉山帳戶 5 黃議陞 於109年6月22日19時30分許，佯冒生活工場會計部人員致電黃議陞訛稱因其訂購同款機器3部有刷卡紀錄但尚未入帳，因此要確認是否有購買云云，致黃議陞陷於錯誤，遂依指示於右列時間，將右列之金額匯入右列之帳戶內。 109年6月22日20時50分許  11,313元  玉山帳戶 6 林柏毅 於109年6月22日18時37分許，佯冒某品牌客服人員致電林柏毅訛稱將其升級為高級VIP，每個月會員費8,000元云云，致林柏毅陷於錯誤，遂依指示於右列時間，將右列之金額匯入右列之帳戶內。 109年6月22日19時9分許  29,988元  第一帳戶 7 莊滿如 於109年6月22日18時46分前不久之某時許，佯冒某品牌客服人員致電莊滿如訛稱誤將其升級為高級VIP，將轉出會員費8,000元云云，致莊滿如陷於錯誤，遂依指示於右列時間，將右列之金額匯入右列之帳戶內。 109年6月22日18時46分許  8,082元  第一帳戶 8 葉穎禛 於109年6月22日17時35分許，佯冒StayReal管理人員致電葉穎禛訛稱誤將其設為批發商，將自其帳戶内扣繳云云，致葉穎禛陷於錯誤，遂依指示於右列時間，將右列之金額匯入右列之帳戶內。 ①109年6月22日18時28分許  ②109年6月22日18時51分許 ①29,912元   ②29,985元  第一帳戶